臺灣新北地方法院板橋簡易庭小額民事判決
111年度板小字第2847號
原      告  華南產物保險股份有限公司

法定代理人  陳文智  
訴訟代理人  蔡慧珍  
被      告  吳其霖  
上列當事人間請求侵權行為損害賠償事件，於民國111年8月17日
言詞辯論終結，本院判決如下：
    主  文
被告應給付原告新臺幣壹萬肆仟參佰玖拾玖元，及自民國一百一
十一年八月九日起至清償日止，按年息百分之五計算之利息。
訴訟費用新臺幣壹仟元由被告負擔。
本判決得假執行。
    事 實 及 理 由
一、原告起訴主張：被告於民國108年8月26日上午11時10分許，
    無照駕駛原告所承保之APC-1592號自用小客車，行經新北市
    ○○區○○路0段000號時，因轉彎車未讓直行車先行致撞擊訴外
    人蘇雅琪造成其體傷，本案經新北市警察局海山分局處理在
    案。事故發生後，原告業依保險契約之規定賠付新臺幣（下
    同）41,140元。按強制汽車責任保險法第29條第1項第5款之
    規定：被保險人違反道路交通管理處罰條例第21條或第21條
    之1規定而駕車致被保險汽車發生汽車交通事故者，保險人
    仍應依本法規定負保險給付之責，但得在給付金額範圍內，
    代位行使請求權人對被保險人之請求權，故被告應負償還之
    責；又本件事故雙方互負肇事責任，因而原告僅向被告請求
    上開費用之70%即28,798元，經兩造協議後，被告業已給付
    第1期款項即14,399元，詎剩餘款項14,399元迄未給付，經
    原告屢次催討皆未果。為此，爰依侵權行為及強制汽車責任
    保險法第29條第1項第5款規定訴請被告給付原告傷害醫療費
    用即14,399元及自起訴狀繕本送達翌日起至清償日止，按年
    息百分之5計付之利息。
二、被告則以：目前無力一次清償等語置辯。並聲明：請求駁回
    原告之訴，訴訟費用由原告負擔。
三、原告主張本件侵權行為等事實，業據提出道路交通事故當事
    人登記聯單暨初步分析研判表、強制汽車責任保險請求給付
    申請書、新北市立聯合醫院診斷證明書、亞東醫院診斷證明
    書、強制險醫療給付費用彙整表、交通費用證明書、看護證
    明及強制理賠已決維護作業畫面等件影本為證；至被告雖以
    現無力清償等語置辯，惟按有無資力償還，乃係執行問題，
    不得據為不負履行義務之抗辯（最高法院19年上字第1733號
    判例意旨參照），是被告所辯，尚難憑採，堪認原告之主張
    為真實。
四、按因故意或過失，不法侵害他人之權利者，負損害賠償責任
    。次按汽車、機車或其他非依軌道行駛之動力車輛，在使用
    中加損害於他人者，駕駛人應賠償因此所生之損害。民法第
    184條第1項前段、第191條之2分別定有明文，復按被保險人
    有違反道路交通管理處罰條例第21條第1項第1款之規定，即
    未領有駕駛執照駕駛小型車或機車，致被保險汽車發生汽車
    交通事故者，保險人仍應依本法規定負保險給付之責。但得
    在給付金額範圍內，代位行使請求權人對被保險人之請求權
    ，強制汽車責任保險法第29條第1項第5款亦有明文。原告主
    張因訴外人蘇雅琪受傷支出醫療費用41,140元乙節，業據其
    提出強制險醫療給付費用彙整表、交通費用證明書、看護證
    明及強制理賠已決維護作業畫面為證，又本件事故雙方互負
    肇事責任，則原告僅向被告請求28,798元，被告業已支付其
    中14,399元，尚餘14,399元未清償，業已如前述，是原告依
    上開規定請求被告賠償醫療費用14,399元，自屬有據。
五、從而，原告本於侵權行為及保險代位之法律關係，請求被告
    給付14,399元，及自起訴狀繕本送達翌日即111年8月9日起
    至清償日止，按年息百分之5計算之利息，為有理由，應予
    准許。
六、本件係依小額訴訟程序所為被告敗訴之判決，依民事訴訟法
    第436條之20之規定，爰依職權宣告假執行。另依民事訴訟
    法第436條之19第1項之規定，確定本件訴訟費用為1,000元
    ，由被告負擔。
七、據上論結：本件原告之訴為有理由，依民事訴訟法第436條
    之23、第436條第2項、第78條、第436條之19第1項、第436
    條之20，判決如主文。
中　　華　　民　　國　　111 　年　　9 　　月　　7 　　日
                  臺灣新北地方法院板橋簡易庭
                      法      官  呂安樂
以上正本係照原本作成。
如不服本判決，應於送達後20日內，向本院提出上訴狀，並表明
上訴理由（上訴理由應表明一、原判決所違背之法令及具體內容
。二、依訴訟資料可認為原判決有違背法令之具體事實。），如
於本判決宣示後送達前提起上訴者，應於判決送達後20日內補提
上訴理由書（須附繕本），如未於上訴後20日內補提合法上訴理
由書，法院得逕以裁定駁回上訴。
中　　華　　民　　國　　111 　年　　9 　　月　　7 　　日
                      書  記  官  魏賜琪